【裁判字號】    90,易,179
【裁判日期】    900427
【裁判案由】    竊盜
【裁判全文】
臺灣雲林地方法院刑事判決                            九十年度易字第一七九號
    公  訴  人  臺灣雲林地方法院檢察署檢察官
    被      告  丙○○
    被      告  乙○○
右被告因竊盜案件，經檢察官提起公訴（九十年度偵字第五九八號），本院判決如左
：
    主  文
丙○○、乙○○共同攜帶兇器、踰越門扇竊盜，未遂，均累犯，丙○○處有期徒刑拾
月，乙○○處有期徒刑捌月。
扣案之白色長繩壹條、電動磨輪壹支、鐵鎚貳支、鋼片捲壹捲、衣架製成之長鉤條
、鐮刀壹支、老虎鉗壹支、水果刀壹把、及螺絲起子肆支，均沒收。
    事  實
一、丙○○前有違反麻醉藥品管理條例、竊盜及贓物等多次前科，其於民國八十六年
    間，因贓物案件，經台灣台中地方法院判處有期徒刑四月確定，甫於八十八年二
    月二十六日以易科罰金執行完畢；乙○○於八十六年間，因違反麻醉藥品管理條
    例案件，經台灣台中地方法院判處有期徒刑四月確定，於八十六年十月十四日以
    易科罰金執行完畢。詎丙○○、乙○○竟仍不知悔改，復共同意圖為自己不法之
    所有，於九十年二月四日三時三十分許，由丙○○駕駛車號ＨＨ─六一一二號自
    用小客車搭載乙○○，二人並攜帶客觀上足以傷及人身、供作兇器使用之鐵鎚二
    支、鐮刀一支、老虎鉗一支、水果刀一把、及螺絲起子四支等物，前來雲林縣二
    崙鄉○○村○○路三號之十六之順天宮，因見順天宮夜間無人住居，認有機可乘
    ，旋將該車停放在順天宮走道，撬開〔未達毀棄損壞之境〕順天宮側門而踰越進
    入行竊，當彼等二人以衣架自製之長鉤三條，一端沾上強力膠，著手伸入添油箱
    錢櫃黏起現鈔之際，適為順天宮裝設之防盜電眼掃描發見，自動啟動防盜系統通
    報村民，經順天宮副管理委員甲○○及村民李潭、李重、關江南、李學德等人前
    來圍捕。丙○○、乙○○二人見外面有村民聲音，料到賊跡曝露，迅即逃往停車
    處，啟動車子急欲逃離現場時，適為圍捕之順天宮附近村民趕到攔堵，報警查獲
    ，幸未得逞。並扣得其等所有，供犯竊盜用之白色長繩一條、電動磨輪一支、鐵
    鎚二支、鋼片捲一捲、衣架製成之長鉤三條、鐮刀一支、老虎鉗一支、水果刀一
    把、及螺絲起子四支等物。
二、案經雲林縣警察局西螺分局報請臺灣雲林地方法院檢察署檢察官偵查起訴。
    理  由
一、訊之被告丙○○、乙○○二人，均矢口否認有何竊盜犯行，被告丙○○於偵查中
    辯稱：是開前揭車子至順天宮休息而已等語。於本院審理時辯稱：我們要去嘉義
    ，到那裡時約三點左右，因為到嘉義擔心朋友還沒有起床，所以在那裡休息，我
    們沒有行竊，我們聽到狗在叫，隔不久就看到村民來圍捕，他們朝我們的車子來
    ，就打我們，要我們承認竊盜等語；被告乙○○於偵查中辯稱：其於車子行經中
    投公路時睡著，至順天宮停車場醒來即被打等語。於本院審理時辯稱：當時跟村
    民碰面，我們是在廟前廣場車上，並由車上被趕到車下，我們沒有行竊，現場附
    近停有一輛警車，我們不可能在附近犯罪，我們只是在那裡休息等語。惟查，右
    揭事實，已據證人甲○○即順天宮副主任委員到庭證以：有人撞油箱金櫃〔指添
    油箱錢櫃〕，觸動警鈴〔指啟動電眼防盜設施〕響起，村莊有一、二十人拿棍子
    出來圍捕，聽到廟裡有鐵的聲音，村民將他們圍住，現場村民很多，有看到被告
    其中一人在車上，一個在廟裡，我不敢靠近，抓到之前，我看到被告二人，一個
    在車上，一個在車外等語；證人李潭即參與現場圍捕之村民證以：因為添油箱〔
    錢櫃〕有裝電眼，只要靠近警鈴就會響，當我們聽到電鈴聲出來圍捕，我有看到
    被告二人跑向車子那邊走，我們村民就把他們圍著，他們跑到車上發動引擎就想
    要逃走，當晚添油箱〔錢櫃〕沒有破壞，但有強力膠想要黏錢的痕跡，廟的側門
    被撬開，廟門晚上都有上鎖後，才開電眼，當晚確實有人撬開廟側門進去，我有
    看到被告二人從廟裡跑往車子等語；證人李重即參與現場圍捕之村民證以：當日
    凌晨三點多，廟裡有裝電眼，如晚上有人進入廟裡添油箱〔錢〕櫃，電眼就會亮
    起，由村民相互聯絡到現場，我到現場時說行竊之人還在廟裡，我喊說把他們包
    起來，行竊之人動作很快，從東邊方向跑到車子那裡，他們準備要開車走，我們
    用桌子擋住他們，確實是被告二人為行竊之人沒錯等語；證人關江南證以：我有
    到現場，添油箱錢櫃的地方有裝電眼，晚上有人靠近會通報，我們起來，到廟裡
    大理石縫隙看到有人在準備偷添油箱的錢，有看到人的蹤影，村民就把他圍起來
    說廟裡有人，行竊之人準備開車走，我們把他們欄在路上，我有看到人，當時暗
    暗的，我看不清楚，從廟裡跑到車子的地方等語；證人李學德即參與現場圍捕之
    村民證以：當日二、三點電眼響起，知道廟裡有竊賊行竊，我有到廟的現場，看
    到一部車停在廟旁，看到該部車開車燈準備開走，有看到人從廟裡樓上下來衝到
    車子那裡，是被告二人沒錯，當時車子要開走，用大理石的椅子把他擋著等語。
    綜合證人甲○○、李潭、李重、關江南、李學德等人上揭證詞以觀，均明確證述
    被告丙○○、乙○○於發見有村民靠近，始衝向停車地點準備開車逃離，隨即為
    趕到之村民以椅子欄阻。參以被告丙○○、乙○○既供稱彼等在那裡停車睡覺，
    苟其未進入順天宮行竊者，自無心虛急忙開車逃竄之必要。再者，當晚時值凌晨
    三時三十分夜闌人靜，乃一般人熟睡階段，若非被告二人著手行竊添油錢櫃之鈔
    票，而觸動電眼防盜系統者，附近村民自無一起趕到現場圍捕之理。到現場參與
    圍捕之村民，既均供述確實看到人影並逃往停車地點，且被告二人急欲啟動車子
    逃逸，再經證人甲○○等人當庭指認無誤，顯然行竊之人確為被告二人至明。衡
    諸證人甲○○為順天宮副主任委員、李潭、李重、關江南、李學德等人均為附近
    村民，彼等與被告丙○○、乙○○二人素不相識，若非被告二人確實進入順天宮
    行竊，衡情證人甲○○等人自無設詞誣陷之理。是被告丙○○、乙○○空言否認
    行竊之情，應係犯後卸飾之舉，不足採信。又從被告所有之扣案衣架製成之長鉤
    三條，外觀細長，足以穿入添油箱錢櫃勾起鈔票，且該長鉤三條並沾有強力膠痕
    跡，核與證人李潭等人之證述相符，堪信被告二人確實以衣架製成之長鉤三條，
    沾黏強力膠準備行竊添油箱錢櫃之鈔票無誤。並有扣案之白色長繩一條、電動磨
    輪一支、鐵鎚二支、鋼片捲一捲、衣架製成之長鉤三條、鐮刀一支、老虎鉗一支
    、水果刀一把、及螺絲起子四支等物可稽。被告辯稱其要到嘉義，太晚而於該處
    睡覺，及不可能在停有警車附近行竊等情，顯與事實不合，諉無足取。事證明確
    ，被告二人犯行均堪認定。
二、按刑法第三百二十一條第一項第三款所稱之「兇器」，並不以刀、槍、砲、彈等
    物為限，舉凡社會上一般通念，足認對於人身之生命、及安全有造成危害而有傷
    及人身之物者，均屬之，例如板手、美工刀、鐵鎚、鐮刀、老虎鉗、水果刀、及
    螺絲起子等物，均是。又竊盜罪之既未遂認定，應以標的物是否置於己力支配之
    範圍為斷。本件被告已著手將長鉤沾黏強力膠，進入添油箱錢櫃黏起鈔票之際，
    尚未置於己力支配之範圍，即為附近村民適時發見查獲，應論以竊盜未遂罪。核
    被告丙○○、乙○○攜帶鐵鎚二支、鐮刀一支、老虎鉗一支、水果刀一把、及螺
    絲起子四支等物，撬開〔未達毀棄損壞之境〕順天宮側門踰越進入行竊之所為，
    係犯刑法第三百二十一條第二項、第一項第三款、第二款之攜帶兇器、踰越門扇
    竊盜未遂罪。被告丙○○前有違反麻醉藥品管理條例、竊盜及贓物等多次前科，
    其於八十六年間，因贓物案件，經台灣台中地方法院判處有期徒刑四月確定，甫
    於八十八年二月二十六日以易科罰金執行完畢；被告乙○○於八十六年間，因違
    反麻醉藥品管理條例案件，經台灣台中地方法院判處有期徒刑四月確定，於八十
    六年十月十四日以易科罰金執行完畢，有台灣雲林地方法院檢察署刑案資料查註
    紀錄表、本院被告全國前案紀錄表可按，彼等二人於前案刑之執行完畢後，五年
    內再犯本件有期徒刑以上之罪，均為累犯，應依刑法第四十七條之規定，各加重
    其刑。被告二人已著手於竊盜行為之實施而不遂，為未遂犯，應依刑法第二十六
    條前段之規定，按既遂犯之刑減輕之。又刑有加重及減輕者，依刑法第七十一條
    前段規定，應先加後減。爰審酌被告二人有前科紀錄，竟不知悔改，又因一時貪
    念，再犯本件竊盜罪，參酌其犯罪動機、目的、手段、及被告於著手行竊尚未得
    手之際，即為警查獲，被害人所受之損害程度有限等一切情狀，分別量處如主文
    第一項所示之刑。至扣案之白色長繩一條、電動磨輪一支、鐵鎚二支、鋼片捲一
    捲、衣架製成之長鉤三條、鐮刀一支、老虎鉗一支、水果刀一把、及螺絲起子四
    支等物，均為被告所有，已經其等供明，且供作本件犯罪所用之物，應依刑法第
    三十八條第一項第二款之規定，併予宣告沒收。
據上論斷，應依刑事訴訟法第二百九十九條第一項前段，刑法第三百二十一條第二項
、第一項第三款、第二款、第二十八條、第二十六條前段、第三十八條第一項第二款
、第四十七條，判決如主文。
本案經檢察官林豐正到庭執行職務
中      華      民      國    九十      年      四      月    二十七    日
                                         臺灣雲林地方法院刑事第二庭
                                             法  官  林秋火
右正本證明與原本無異。
如不服本判決，應於判決送達後十日內向本院提出上訴狀( 應附繕本 )。
                                             書記官  曾玲玲
中      華      民      國    九十      年      四      月    二十七    日
附錄論罪科刑法條：
刑法第三百二十一條
犯竊盜罪而有左列情形之一者，處六月以上五年以下有期徒刑：
一、於夜間侵入住宅或有人居住之建築物、船艦，或隱匿其內而犯之者。
二、毀越門扇、牆垣或其他安全設備而犯之者。
三、攜帶兇器而犯之者。
四、結夥三人以上而犯之者。
五、乘火災、水災或其他災害之際而犯之者。
六、在車站或埠頭而犯之者。
前項之未遂犯罰之。


司法院資訊處製作；財團法人民間司法改革基金會備份。
